





Mon profil

Âgée de 18 ans, je suis étudiante en deuxième année de bachelor universitaire et technologique métiers du multimédia et de l'internet à l'IUT Paul Sabatier de Castres. Mon objectif est de travailler dans le monde digital en tant que graphique designer ainsi que développeuse full stack.

Qualités

Autonome | Organisée | Créative Ponctuelle Permis B Curieuse

Langues







Français

Espagnol

Centres d'intérêt











Musique Danse Dessin

Compétences

Développement web

Figma

Wordpress

Shopify

Langages

HTML

CSS

JavaScript

PHP

Bootsrap

Python

Infographie

Adobe Illustrator

Adobe Photoshop

Adobe InDesign

Pack Office

Canva

Audiovisuel

Final Cut Pro

VN

Expériences professionnelles

Juillet 2023 - Août 2023

CDD - Mise en Rayon E. Leclerc, Carpentras Rayons dans le secteur DPH

Février 2023 - Mars 2023

Stage - Dév web & Graphisme Kalixys, Carpentras Site internet, print, motion design

2022

Extra en tant que serveuse La Goutte d'eau, Pernes Les Fontaines Service lors d'évenements privés

Décembre 2018

Stage - Agent de sécurité E. Leclerc, Carpentras Surveillance et contrôle des entrées

Diplômes

2022 - aujourd'hui

IUT Paul Sabatier, Castres

2ème année - BUT MMI Graphisme | Audiovisuel | Développement web

2019 - 2022

Lycée Jean Henry Fabre, Carpentras

Baccalauréat mention bien Spécialités Mathématiques & NSI

2015 - 2019

Clg Charles Doche, Pernes Les Fontaines

Brevet des collèges mention bien